臺灣彰化地方法院刑事判決　　　　　　　　　　　　九十三年度易字第一一五號
　　公　訴　人　臺灣彰化地方法院檢察署檢察官
　　被　　　告　丙○○
右列被告因竊盜案件，經檢察官聲請簡易判決處刑（九十三年度偵字第六一六九號）
，由本院彰化簡易庭移
任進行簡式審判程序判決如左：
    主  文
丙○○連續攜帶兇器竊盜，處有期徒刑捌月。扣案之萬能剪壹把沒收。
    事  實
一丙○○曾因違反麻醉藥品管理條例案件，經本院以八十六年度易字第第一八八七號
  判決處有期徒刑五月確定，於民國八十六年十月十四日易科罰金執行完畢，素行欠
  佳（不構成累犯）。竟不知悔改，復基於意圖為自己不法所有之概括犯意，先後於
  附表編號一至三所示時地，以附表所示手法，連續竊取附表所示之人之財物得手。
  嗣於九十三年八月十八日下午四時許，在附表三所示作案地點為警查獲，並扣得其
  所有供竊取附表編號三所示財物之萬能剪一把。
二附表編號一、二部分，案經彰化縣警察局鹿港分局報告臺灣彰化地方法院檢察署檢
  察官聲請簡易判決處刑；附表編號三部分，案經乙○○訴由同分局報告同署檢察官
  偵查聲請簡易判決處刑。
    理  由
一訊據被告丙○○對於右揭犯罪事實坦承不諱（本院卷第二八、三四頁），核與被害
  人甲○○、告訴人乙○○於警詢中所述被害情節相符（警卷第三至四頁），並有扣
  押筆錄、贓物認領保管單、竊盜現場照片、萬能剪照片在卷及萬能剪一把扣案可稽
  （警卷第五至八、十至十四頁）。上開萬能剪通體為金屬材質，刃部足以剪斷物品
  ，對人體顯具威脅性，此經本院當庭勘驗在卷，且為被告所不爭執（本院卷第三四
  頁反面），客觀上應足供為兇器使用無疑。綜上所述，被告之自白與事實相符，可
  以採信，事證明確，其三次犯行均堪認定。
二核被告就附表編號一、二所為，均係犯刑法第三百二十條第一項之竊盜罪；附表編
  號三所為，係犯刑法第三百二十一條第一項第三款之攜帶兇器竊盜罪。被告先後三
  次竊盜行為，時間緊接、犯罪基本構成要件相同，顯係基於概括犯意為之，應依刑
  法第五十六條連續犯規定論以較重之攜帶兇器竊盜罪，並加重其刑。附表編號三犯
  罪時間為九十三年八月十八日下午三時三十分許（警卷第三頁正面），檢察官聲請
  簡易判決處刑書誤為同年月十六日下午六時十六分許，應予更正。查被告曾因違反
  麻醉藥品管理條例案件，經本院以八十六年度易字第第一八八七號判決處有期徒刑
  五月確定，於八十六年十月十四日易科罰金執行完畢，此有臺灣高等法院被告全國
  前案紀錄表可按（不構成累犯），爰審酌被告素行欠佳，為逞一己貪念，多次侵害
  國民財產法益，惟所竊取之財物價值非鉅，犯後尚能坦白認錯，態度良好及其他一
  切情狀，量處如主文所示之刑，以資儆懲。扣案之萬能剪一把為被告所有，且為供
  本案犯罪所用之物，業據其供承在卷（警卷第一頁反面），應依刑法第三十八條第
  一項第二款宣告沒收。
據上論斷，應依刑事訴訟法四百五十二條、第二百七十三條之一第一項、第二百九十
九條第一項前段，刑法第五十六條、第三百二十一條第一項第三款、第三十八條第一
項第二款，判決如主文。
本案經檢察官邱鼎文到庭執行職務。
中      華      民      國    九十三    年     十一     月     十八     日
                                  臺灣彰化地方法院刑事第二庭
                          法      官  廖  政  勝
右正本證明與原本無異。
如不服本判決，應於判決送達後十日內向本院提出上訴狀( 須附繕本 )。
                                      法院書記官  呂  雅  惠
中      華      民      國    九十三    年     十一     月     十九     日
附錄本案論罪科刑法條全文：
刑法第三百二十一條第一項第三款
犯竊盜罪而有左列情形之一者，處六月以上、五年以下有期徒刑：
三  攜帶兇器而犯之者。
附表
┌──┬─────┬─────┬─────────┬────┬─────┐
│編號│   時間   │   地點   │     行為態樣     │ 被害人 │ 所犯法條 │
├──┼─────┼─────┼─────────┼────┼─────┤
│ 一 │九十三年八│彰化縣福興│徒手竊取甲○○所有│ 甲○○ │刑法第三百│
│    │月初某日某│鄉秀厝村福│之抽水馬達一組得手│        │二十條第一│
│    │時        │三路三段二│。                │        │項        │
│    │          │三二號前無│                  │        │          │
│    │          │人居住之農│                  │        │          │
│    │          │寮內      │                  │        │          │
├──┼─────┼─────┼─────────┼────┼─────┤
│ 二 │九十三年八│同右址前之│徒手竊取甲○○所有│ 同  右 │同      右│
│    │月初某日（│釋迦園內  │之截鐵機一臺得手。│        │          │
│    │即附表編號│          │                  │        │          │
│    │一犯罪日之│          │                  │        │          │
│    │翌日）某時│          │                  │        │          │
├──┼─────┼─────┼─────────┼────┼─────┤
│ 三 │九十三年八│彰化縣福興│攜帶其所有客觀上足│ 乙○○ │刑法第三百│
│    │月十八日下│鄉秀厝村秀│供為兇器使用之萬能│        │二十一條第│
│    │午三時三十│安段一二五│剪，剪斷乙○○所有│        │一項第三款│
│    │分許（公訴│八地號農地│之抽水馬達、抽水機│        │          │
│    │意旨誤為同│          │各一臺之電線，竊取│        │          │
│    │年月十六日│        │該等機具得手。    │        │          │
│    │下午六時十│          │                  │        │          │
│    │六分許）  │          │                  │        │          │
│    │          │          │                  │        │          │
└──┴─────┴─────┴─────────┴────┴─────┘
